【裁判字號】    97,抗,292
【裁判日期】    971022
【裁判案由】    停止執行
【裁判全文】
臺灣高等法院高雄分院民事裁定           97年度抗字第292號
抗  告  人  台灣三陽製藥廠股份有限公司
法定代理人  乙○○
抗  告  人  三彪科技股份有限公司
法定代理人  甲○○
上列抗告人因台灣三陽製藥廠股份有限公司與荷商柯金資產管理
股份有限公司台灣分公司間清償債務強制執行事件，聲請停止執
行，對於民國97年9月17日臺灣屏東地方法院96年度執字第19360
號所為裁定提起抗告，本院裁定如下：
    主  文
抗告駁回。
抗告程序費用新台幣壹仟元由抗告人負擔。
    理  由
一、抗告意旨略以：(一)本件債權人荷商柯金資產管理股份有限公
    司台灣分公司（下稱荷商資產管理公司）係以支付命令為執
    行名義，並非以拍賣抵押物之裁定為執行名義，與民法第86
    6 條第1 、2 項除去租賃關係之要件不符，執行法院據為除
    去租賃關係，自有違前揭規定，伊於97年7 月14日已對之抗
    告，有抗告狀足憑。(二)暫編建號677 號建物為抗告人三彪科
    技股份有限公司（下稱三彪公司）出資興建取得所有權，債
    權人荷商資產管理公司既指封該建物，自應先就此取得執行
    名義，以證實確為台灣三陽製藥廠股份有限公司（下稱三陽
    公司）所有，方得一併拍賣。三彪公司並無先行提起第三人
    異議之訴之必要。(三)暫編建號678 號建物為地下一層建物，
    有獨立之出入口，有94年執字第4113號卷張瑞芳建築師鑑估
    報告書內現場照片所顯示，係屬獨立之建物，在基地設定抵
    押權之前，早就興建完畢，並無民法第877 條規定之適用。
    相對人並未舉證該建物確為債務人三陽公司所有，自不得加
    以查封拍賣。暫編677 、678 號建物（下稱系爭建物），既
    屬臨時編號，顯示不在地政機關登記範圍，尚不足證明為債
    務人三陽公司所有。(四)三彪公司未能提出證據係因火災焚燬
    之故，執行法院未詳加調查，即行駁回抗告人之聲請，確有
    違誤之處，為此提起抗告，求為廢棄原裁定。
二、按當事人或利害關係人，對於執行法院強制執行之命令，或
    對於執行法官、書記官、執達員實施強制執行之方法，強制
    執行時應遵守之程序，或其他侵害利益之情事，得於強制執
    行程序終結前，為聲請或聲明異議。但強制執行不因而停止
    。前項聲請及聲明異議，由執行法院裁定之。不服前項裁定
    者，得為抗告，強制執行法第12條定有明文。本件抗告人於
    民國97年8 月25日僅對執行標的暫編建號677 、678 建物為
    抗告人三彪科技股份有限公司及案外人涂張麗香所有，聲請
    停止執行一事，聲明異議，有其異議狀足憑，並未對執行法
    院於97年6 月24日所為除去租賃命令聲明不服，則其逕行提
    起抗告，於法自有未合。
三、又，第三人就執行標的物有足以排除強制執行之權利者，得
    於強制執行程序終結前，向執行法院對債權人提起異議之訴
    。如債務人亦否認其權利時，並得以債務人為被告，強制執
    行法第15條亦定有明文。經查，系爭建物並未為保存登記，
    暫編建號677號建物與拍賣公告附表編號1建號284號建物同
    一門牌，為涼棚及守衛室；暫編建號678號建物與拍賣公告
    附表編號5建號304號建物同一門牌，為該建物地下一樓，有
    鑑定報告可稽，難認具有獨立性，執行法院依債權人之聲請
    ，併予查封拍賣，尚無不合。抗告人雖主張系爭建物為其在
    基地設定抵押權之前所興建而非債務人所有云云，但始終未
    依執行法院之通知到庭陳述及提出相關之證明，亦未依法提
    起第三人異議之訴，執行法院以其該部分主張無從採認為由
    ，駁回其異議，並無不合。另稱應由債權人負舉證責任或對
    系爭建物取得執行名義云云，亦嫌無據。職是，抗告人之抗
    告為無理由，應予駁回。
四、據上論結，本件抗告部分不合法，部分為無理由，依強制執
    行法第30條之1 、民事訴訟法第495 條之1 第1 項、第444
    條第1 項、第449 條第1 項、第95條、第78條、第85條第1
    項前段，裁定如主文。
中    華    民    國    97    年    10    月    22    日
                            民事第四庭
                                審判長法官  蔡文貴
                                法      官  謝靜雯
                                法      官  陳真真
以上正本證明與原本無異。
如不服本裁定應於送達後10日內向本院提出抗告狀（並按他造當
事人之人數附繕本），並繳納抗告費新臺幣1,000 元。
中    華    民    國    97    年    10    月    22    日
                                書  記  官  馬蕙梅


司法院資訊處製作；財團法人民間司法改革基金會備份。
